【裁判字號】    97,訴,428
【裁判日期】    970731
【裁判案由】    侵權行為損害賠償
【裁判全文】
臺灣板橋地方法院民事判決               97年度訴字第428號
原      告  甲○○
被      告  乙○○
上列當事人間請求侵權行為損害賠償事件，經本院刑事庭移送前
來（附民案號：96年度附民字第655 號，刑事案號：96年度簡上
字第796 號），本院於民國96年7 月22日言詞辯論終結，判決如
下：
    主  文
被告應給付原告新臺幣貳拾萬參仟陸佰肆拾柒元，及自民國九十
六年十一月三十日起至清償日止，按年息百分之五計算之利息。
原告其餘之訴駁回。
訴訟費用由被告負擔二十五分之七；餘由原告負擔。
本判決第一項得假執行。
原告其餘假執行之聲請駁回。
   事實及理由
甲、程序方面：
    被告未於言詞辯論期日到場，核無民事訴訟法第386 條列各
    款情形，爰依原告之聲請，由其一造辯論而為判決。
乙、實體方面：
一、原告起主張：
    被告飼養大型犬，本應注意拴緊及管束以避免發生咬傷訪客
    之危險，然於民國96年1 月10日晚上9 時許，在臺北縣三重
    市○○○路71巷8 號5 樓，當時並無不能注意之情事，竟疏
    未管束，將鐵門打開任由其飼養之大型犬自屋內衝出到前址
    5 樓樓梯間，咬傷前來接洽繪圖事宜之原告，致原告雙手、
    雙膝多處傷口之傷害。被告於犯後態度惡劣，雖經原告表明
    來意，仍然任原告雙手、雙膝多處傷口鮮血不斷湧出而不顧
    ，冷血無情至極。原告因此事故，造成雙手、雙膝多處傷口
    之傷害極為嚴重，其右手拇指已嚴重扭傷、凸出變形，原告
    醫療期間，被告從未關切，事發至今外傷醫療及中醫復建之
    費用計新臺幣（下同）3,647 元及額外交通費用4,500 元，
    完全由原告支出，加上往後之右手拇指骨頭重建醫療200,00
    0 元、交通等龐大費用及精神上之損失500,000 元甚為慘重
    。原告因遭被告所飼養之大型犬攻擊受傷，至今仍心有餘悸
    ，且被告從事發迄今都沒有道歉慰問，造成原告身心受有重
    大痛苦。為此爰依民法第190 條第1 項、第195 條第1 項之
    侵權行為損害賠償規定，聲明求為判決被告應給付原告
    708,147 元及自96年11月29日起至清償日止按週年利率百分
    之5 計算之利息，並願供擔保請准宣告假執行。
二、被告經合法通知並未到庭，亦未提出書狀作何聲明及陳述。
三、原告主張被告飼養大型犬於上開時地本應注意管束其平時所
    飼養之大型犬，以避免咬傷訪客之危險，且依當時情形並無
    不能注意之情事，竟疏為注意管束，致其所飼養之大型犬自
    屋內衝出咬傷前來其住處接洽繪製工程圖事宜之原告之手腳
    等處，造成原告雙手及雙膝多處傷口之傷害等情，已據本院
    刑事庭96年度簡上字第796 號過失傷害案件審認屬實，有該
    案判決影本附於卷內可憑，本件相關刑案因而判處被告拘役
    20日並業經確定在案，有相關刑案全卷影本在卷可憑，而被
    告無正當理由未於言詞辯論期日到場，亦未提出準備書狀作
    何聲明或陳述，原告此部分之主張既與證據及事實尚不相違
    ，自堪信為真實。
四、按「動物加損害於他人者，由其占有人負損害賠償責任。但
    依動物之種類及性質已為相當注意之管束，或縱為相當注意
    之管束而仍不免發生損害者，不在此限」、「不法侵害他人
    之身體、健康、名譽、自由、信用、隱私、貞操，或不法侵
    害其他人格法益而情節重大者，被害人雖非財產上之損害，
    亦得請求賠償相當之金額。」民法第190 條第1 項、第195
    條第1 項前段分別定有明文。本件被告所占有飼養之犬隻咬
    傷原告而加損害於原告之身體健康，揆之前開說明，自應負
    賠償責任。茲就原告據以請求被告賠償之項目及金額審酌如
    下：
（一）醫療費用：原告主張其因此所受支出醫療費用3,647 元部
      分，已據原告提出右手拇指扭傷凸出變形照片、財團法人
      徐元智先生醫療基金會附設亞東紀念醫院醫療費用收據（
      下簡稱亞東醫院）、臺北縣立醫院醫療費用收據等為證，
      核均屬必要之醫療及輔助品費用，自應准許。
（二）額外交通支付費用：查原告主張額外交通支付費用4,500
      元部分，因其自陳未能提出相關之收據以實其說（見本院
      97年7 月8 日言詞辯論筆錄第1 頁），原告既乏證據足資
      證明其確有相關交通費用之支出，故原告此部分之主張，
      委難准許。
（三）後續右手拇指骨頭重建醫療費用部分：原告主張其因本件
      傷害造成其右手拇指將來需骨頭重建，尚應支付重建醫療
      費用大約200,000 元部分，並聲請本院向亞東醫院函詢及
      預估相關之骨頭重建費用，經本院依職權向亞東醫院查詢
      之結果，該院認「關於病患甲○○之傷勢，依本院96年1
      月11日急診以及96年1 月12日、96年1 月16日兩次門診病
      歷紀錄，應無骨頭重建之必要。」等語，有亞東醫院97年
      6 月7 日亞歷字第0976410362號函暨檢附病歷影本在卷可
      按（見本院卷第23至28頁），而原告對此亦未能提出相關
      之證據以資憑信，故揆諸上開所述，原告既不能證明其尚
      有右手拇指骨頭重建必要之事實，其請求自屬無據，應不
      能准許。
（四）精神慰撫金部分：查本件原告受有雙手、雙膝等處傷口，
      並持續門診治療，對其生理及心理勢將造成相當之不便及
      精神上痛苦，本院審酌兩造當事人之身份、地位、資力、
      經濟狀況（有兩造稅務電子閘門財產所得調件明細表為憑
      ）及原告所受傷勢等一切情狀，認原告請求500,000 元之
      慰撫金，尚屬過高，應以20萬元為適當，原告請求逾此部
      分即不能准許。
（五）綜上所述，本件原告所得請求之損害金額計為醫療費用3,
      647 元、精神慰撫金200,000 元，合計為203,647 元。
五、從而，原告依侵權行為損害賠償之法律關係，請求被告給付
    203,647 元及自起訴狀繕本送達之翌日即96年11月29日起至
    清償日止，按法定週年利率百分之五計算之遲延利息，為有
    理由，應予准許。逾此部分之請求，即屬無據，應予駁回。
六、本件原告勝訴部分係所命給付之金額未逾500,000 元之判決
    ，原告雖聲請供擔保宣告假執行，不過係促請本院依職權宣
    告，本院爰依民事訴訟法第389 條第1 項第5 款之規定，依
    職權宣告假執行，至於原告敗訴部分，其假執行之聲請即失
    所附麗，應予駁回。
據上論結，本件原告之訴一部為有理由，一部為無理由，並依民
事訴訟法第79條、第389 條第1 項第5 款、第392 條第2 項，判
決如主文。
中    華    民    國    97    年    7     月    31    日
                  民事第二庭    法  官  陳靜茹
以上正本，係照原本作成。
如對本判決上訴，須於判決送達後20日內向本院提出上訴狀
中    華    民    國    97    年    8     月    18    日
                                書記官  孫國慧


司法院資訊處製作；財團法人民間司法改革基金會備份。
